臺灣臺北地方法院民事裁定　　　　　　 100年度小上字第94號
上　訴　人　駱志明
被上訴人　　吳政遠
上列當事人間請求損害賠償事件，上訴人對於中華民國100年6月
28日本院臺北簡易庭100年度北小字第1047號第一審判決，提起
上訴，本院裁定如下：：
    主  文
上訴駁回。
第二審訴訟費用新臺幣壹仟伍佰元由上訴人負擔。
    理  由
一、按對於小額程序之第一審裁判上訴，非以其違背法令為理由
    ，不得為之；其上訴狀應記載上訴理由，表明下列各款事項
    ：一原判決所違背之法令及其具體內容，二依訴訟資料可認
    為原判決有違背法令之具體事實，民事訴訟法第436條之24
    第2項、第436條之25分別定有明文。又依同法第436條之32
    第2項準用第468條及第469條第1款至第5款規定，判決不適
    用法規或適用不當者，為違背法令，其中判決有同法第469
    條第1款至第5款情形之一者，為當然違背法令，是當事人於
    小額訴訟程序提起上訴，如依民事訴訟法第468條規定，以
    第一審判決有不適用法規或適用法規不當為理由時，其上訴
    狀或理由書應有具體之指摘，並揭示該法規之條項或其內容
    ；若係成文法以外之法則，應揭示該法則之旨趣，倘為司法
    院解釋、或最高法院之判例，則應揭示該判解之字號或其內
    容；如以民事訴訟法第469條第1款至第5款情形為理由時，
    其上訴狀或理由書，應揭示合於該條款之事實；上訴狀或理
    由書如未依此項方法表明者，即難認為已對第一審判決之違
    背法令有具體之指摘，其上訴自難認為合法。又小額事件之
    上訴程序，不得以民事訴訟法第469條第6款之「判決不備理
    由或理由矛盾」為由，指摘原判決為違背法令，蓋小額訴訟
    程序之判決書得僅記載主文，而就當事人有爭執事項，僅於
    必要時得加註理由要領而已（民事訴訟法第436條之18第1項
    參照），是小額事件之上訴程序，自不得以判決不備理由或
    理由矛盾為由，指摘原判決為違背法令，此觀諸同法第436
    條之32第2項僅有準用同法第468條、第469條第1款至第5款
    之規定，並無準用同法第469條第6款之規定即明。
二、上訴意旨略以：原審以上訴人所駕駛車牌號碼603-YJ之計程
    車車輛（下稱系爭車輛）於民國91年9月出廠，本件車禍發
    生於98年12月11日，系爭車輛出廠後至車禍發生時為止已歷
    時7年7個月，維修材料費折舊後只剩新臺幣（下同）83元，
    材料費折舊固非無理，然折舊比例關係上訴人權益甚鉅，如
    無法律依據應送鑑定核算，況系爭車輛廠牌為豐田汽車，折
    舊率向來低於其他廠牌之車輛，原審判決所載「歷時7年7個
    月」，倘於其他廠牌之車輛，恐無法再行營運載客，而上訴
    人之系爭車輛卻仍繼續營運，故原審就折舊部分應有說明理
    由之必要，是以，原審有判決不備理由之違背法令情事，為
    此，爰依法提起上訴，請求廢棄原判決等語。
三、經查，本件訴訟標的金額為2萬4899元，依民事訴訟法第436
    條之8第1項規定，應適用小額訴訟程序，上訴人之上訴理由
    指摘原判決有民事訴訟法第369條第6款判決不備理由之違背
    法令情事，惟依民事訴訟法第436條之18第1項規定，小額訴
    訟程序之判決書得僅記載主文，就當事人有爭執事項，於必
    要時得加記理由要領而已，且依同法第436之32條第2項準用
    同法第469條第1款至第5款之規定可知，小額訴訟程序並無
    準用民事訴訟法第469條第6款之規定，是上訴人對於小額訴
    訟程序之第一審判決以原判決不備理由而提起上訴，於法尚
    有未合，揆諸首揭說明，上訴人之上訴為不合法，應予駁回
    。
四、本件第二審訴訟費用額，確定如主文第2項所示金額。
五、據上論結，本件上訴為不合法，依民事訴訟法第436條之32
    第1項、第2項、第444條第1項前段、第436條之19第1項、第
    95條、第78條，裁定如主文。
中    華    民    國   100    年    8     月    19    日
                  民事第二庭    審判長法官  張松鈞
                                      法官  羅郁婷
                                      法官  鍾素鳳
以上正本係照原本作成。
本裁定不得抗告。
中    華    民    國   100    年    8     月    19    日
                                    書記官  林玗倩